臺灣高等法院刑事裁定
111年度聲字第979號
聲請人  即
選任辯護人  葉慶人律師
被      告  黃政鴻



上列聲請人即選任辯護人葉慶人律師因被告違反毒品危害防制條
例等案件（111年度上訴字第67號），聲請具保停止羈押，本院
裁定如下：
    主  文
聲請駁回。 
    理  由
一、按被告及得為其輔佐人之人或辯護人，得隨時具保，向法院
    聲請停止羈押，刑事訴訟法第110條第1項定有明文。查本案
    聲請狀之當事人欄記載「被告黃政鴻」、「選任辯護人葉慶
    人律師」，該書狀尾未有被告黃政鴻之簽名或蓋章，僅有具
    狀人「葉慶人律師」印文。是本案聲請具保停止羈押，應認
    係由辯護人葉慶人律師為被告聲請，合先敘明。
二、聲請意旨略以：被告於民國109年間遭強化玻璃割傷，受有
    右手肌腱、韌帶斷裂等傷，相關傷勢雖經縫合，然仍須定期
    回診、復健，而因法務部○○○○○○○○○○○○○○○○）內並無足夠之
    醫療資源，致被告除需忍受劇烈疼痛外，右手亦有萎縮失能
    之情形發生，懇請向臺北看守所調閱相關醫療紀錄，准予被
    告保外治療等語。
三、按被告經法官訊問後，認為犯罪嫌疑重大，而有左列情形之
    一，非予羈押，顯難進行追訴、審判或執行者，得羈押之︰①
    逃亡或有事實足認為有逃亡之虞者。②有事實足認為有湮滅
    、偽造、變造證據或勾串共犯或證人之虞者。③所犯為死刑
    、無期徒刑或最輕本刑為5年以上有期徒刑之罪，有相當理
    由認為有逃亡、湮滅、偽造、變造證據或勾串共犯或證人之
    虞者，刑事訴訟法第101條第1項定有明文。關於羈押與否之
    審查，其目的僅在判斷有無實施羈押強制處分之必要，並非
    認定被告有無犯罪之實體審判程序，故關於羈押之要件，無
    須經嚴格證明，以自由證明為已足；至於被告是否成立犯罪
    ，乃本案實體上應予判斷之問題。所謂羈押必要性，除有刑
    事訴訟法第114條各款所列情形之一不得駁回者外，係由法
    院就具體個案，在不違背通常生活經驗之定則或論理法則之
    情形下，依職權審酌認定。是羈押之必要與否，應按訴訟進
    行程度，及其他一切情事，由法院斟酌認定，亦即依訴訟進
    行程度、犯罪性質、犯罪實際情狀及其他一切情事，審慎斟
    酌有無上開保全或預防目的，依職權妥適裁量，俾能兼顧國
    家刑事追訴、刑罰權之順暢執行及人權保障。如就客觀情事
    觀察，法院羈押或延長羈押之裁定在目的與手段間之衡量，
    並無明顯違反比例原則情形，即無違法或不當可言。
四、經查：
  ㈠被告因涉犯毒品危害防制條例第4條第1項之運輸第一級毒品
    罪、懲治走私條例第2條第1項之私運管制物品進口罪等罪，
    經臺灣桃園地方檢察署檢察官提起公訴，臺灣桃園地方法院
    （下稱原審法院）以110年度重訴字第20號案件審理後，認
    其犯運輸第三級毒品罪及私運管制物品進口罪，從一重之運
    輸第三級毒品罪處斷，量處有期徒刑4年，檢察官及被告均
    不服提起上訴，經本院法官訊問後，認被告涉犯上開罪嫌，
    犯罪嫌疑重大，具有刑事訴訟法第101條第1項第3款之情形
    ，非予羈押顯難進行審判，裁定自111年1月5日執行羈押3月
    ，嗣111年4月5日起第1次延長羈押在案。
  ㈡被告上開所涉毒品危害防制條例第4條第3項之運輸第三級毒
    品罪、懲治走私條例第2條第1項之私運管制物品進口罪，依
    被告供述內容及卷內相關證據資料，認被告犯罪嫌疑重大，
    又被告所涉運輸第三級毒品罪係最輕本刑5年以上有期徒刑
    之重罪，並經原審法院判處有期徒刑4年，現由本院以111年
    度上訴字第67號審理中，衡以被告面對刑事重責，逃亡之動
    機勢必較常人強烈，其以逃匿來規避後續審判程序之進行及
    刑罰執行之可能性仍高，有相當理由足認被告有逃亡之虞，
    仍有刑事訴訟法第101條第1項第3款之羈押事由。再本院審
    酌訴訟進行程度、本案犯罪手段情節、對社會治安之影響，
    權衡國家刑事司法權之有效行使、社會秩序及公共利益、被
    告人身自由之私益及防禦權受限制之程度，認為非予繼續羈
    押，無法確保嗣後審判或執行程序之順利進行，因而無法以
    具保、限制住居替代羈押。從而，本案依目前之一切情狀審
    酌結果，維持對被告為羈押之處分尚屬適當且必要，亦合乎
    比例原則。
　㈢聲請人固以前詞請求准予被告具保停止羈押，然經本院向臺
    北看守所函調被告迄今就醫醫療紀錄，被告於羈押期間因右
    側手部疼痛，先後於111年2月9日、2月21日、3月8日安排接
    受衛生福利部臺北醫院醫師看診，並均經開立藥物，有法務
    部○○○○○○○○檢送之就醫紀錄附卷可稽（見本院111年度聲字
    第979號卷第9至15頁)，衡諸看守所內設有醫療機構，且於
    本身醫療機構無法醫治時，尚得移送醫院或戒護外醫，綜上
    堪認被告所受右手傷勢仍可循看守所內部制度安排必要之醫
    療措施，難認被告現所罹疾病，符合刑事訴訟法第114條第3
    款所稱「現罹疾病，非保外治療顯難痊癒」法定停止羈押事
    由。　　
　㈣綜上所述，本案被告前述羈押事由並未消滅，衡諸上開各情
    ，仍有對被告繼續羈押之原因及必要，尚難以具保、限制住
    居、限制出境出海等其他手段加以替代，且無刑事訴訟法第
    114條各款所列不得駁回具保停止羈押聲請之情形。從而，
    本案聲請人為被告聲請具保停止羈押，無從准許，應予駁回
    。
五、據上論斷，應依刑事訴訟法第220條，裁定如主文。
中　　華　　民　　國　　111 　年　　4 　　月　　8 　　日
                  刑事第十八庭  審判長法  官  何俏美
                                      法  官  陳海寧
                                      法  官  葉乃瑋
以上正本證明與原本無異。
如不服本裁定，應於收受送達後五日內向本院提出抗告狀。
                                      書記官  程欣怡
中　　華　　民　　國　　111 　年　　4 　　月　　11　　日